【裁判字號】    95,簡,31
【裁判日期】    950411
【裁判案由】    營業稅
【裁判全文】
高雄高等行政法院裁定
                                     95年度簡字第00031號
原      告  久智企業有限公司
代  表  人  甲○○
訴訟代理人  戊○○
被      告  財政部臺灣省南區國稅局
代  表  人  乙○○  局長
訴訟代理人  丁○○
上列當事人間因營業稅事件，原告不服財政部中華民國94年11月
18日台財訴字第09400486870號訴願決定，提起行政訴訟。本院
裁定如下：
    主  文
原告之訴駁回。
訴訟費用由原告負擔。
    理  由
一、按原告起訴不備其他要件者，行政法院應以裁定駁回之，行
    政訴訟法第107條第1項第10款定有明文。又「納稅義務人對
    於核定稅捐之處分如有不服，應依規定格式，敘明理由，連
    同證明文件，依左列規定，申請復查：一、依核定稅額通知
    書所載有應納稅額或應補稅額者，應於繳款書送達後，於繳
    納期間屆滿翌日起算三十日內，申請復查。」、「滯納金、
    利息、滯報金、怠報金、短估金及罰鍰等，除本法另有規定
    外，準用本法有關稅捐之規定。」分別為稅捐稽徵法第35條
    第1項第1款及第49條前段所明定。
二、緣原告於民國（下同）89年間進貨，進貨金額合計新台幣（
    下同）194,826元，未依規定合法取得憑證，於銷貨時未依
    規定開立統一發票並申報銷售額繳納營業稅，致逃漏營業稅
    9,741元，案經台北市國稅局查獲通報被告審理結果，除核
    定追繳稅款外，另先就其進貨未依規定取得合法憑證部分，
    按經查明認定之進貨總額處5%罰鍰9,741元。原告不服，申
    請復查，經遭到駁回，提起訴願，亦經決定不受理，遂提起
    本件行政訴訟主張：原告不諳稅捐稽徵法之程序，雖未能於
    復查期限內提出書面復查之申請，但原告曾以電話向被告之
    承辦人員查詢本案，據復：「由於處分機關之承辦人員更動
    之關係，且因本案資料並非完整清楚，致該行政處分之相對
    人員容有錯誤，本案行政處分之相對人應係『久騰國際有限
    公司』而非原告『久智企業有限公司』」等語，其並告知待
    原告提起行政訴訟後，即提供相關資料供法院參酌云云。足
    見被告之承辦人員已自承本件處分顯有錯誤，是原處分具有
    重大明顯瑕疵，應屬無效而予撤銷。爰提起本件撤銷訴訟，
    請求判決：訴願決定及原處分均撤銷等語。
三、經查，本件被告核定補徵系爭營業稅9,741元及違反稅捐稽
    徵法罰鍰9,741元，繳納期間自92年2月14日起至92年2月23
    日止，嗣經改訂為94年5月11日起至94年5月20日止，上開核
    定稅額及罰鍰繳款書於94年4月27日合法送達於原告代表人
    住居所，經其同居家屬孫蔡美惠蓋章簽收等情，為原告所是
    認，並有送達證書附原處分卷及本院卷可憑。原告對被告核
    定之營業稅額及罰鍰如有不服，應於94年6月20日（原為94
    年6月19日，因該日為星期日，順延至94年6月20日）前提出
    復查之申請。惟原告遲至94年6月21日始提出復查申請書，
    顯已逾30日之法定不變期間，此為原告所是認，並有被告查
    詢原告遞送復查申請書時間等資料附原處分卷可稽。原告雖
    主張其接到系爭繳款書後即由其實際負責人戊○○以電話向
    被告之承辦人員丙○○為不服之表示云云。惟經本院詢之證
    人即承辦本件復查救濟程序之人員丙○○證稱：其是在復查
    派案後方承辦本案，而在原告申請復查前既未經派案，原告
    無從知道承辦人員是誰；而自其獲派處理本案直到原告提起
    訴願被駁回為止，期間未曾換過承辦人員；至原告是於訴願
    決定後，方由戊○○先生寄信前來，由於信件內容雖有不服
    訴願決定之意，但因文意不明，故其才打電話與之聯繫，進
    而指導其提起行政訴訟，是在原告申請復查前，其並未接獲
    有關原告任何不服之表示等語甚詳。是原告主張其在接到系
    爭繳款書後曾向被告之承辦人員丙○○以電話表示不服云云
    ，即非可採。此外，系爭處分並非由台北市或北區國稅局所
    為，而係由被告即財政部南區國稅局為之，原告復自承未能
    提出其以書面申請復查前究以何種方式及向何人為不服表示
    之證據資料供本院查證，其徒以其確有曾以電話向台北市或
    北區國稅局人員表示不服系爭處分之意思云云，顯非可採。
    是本件原告復查之申請既已逾法定不變期間，從而復查決定
    及訴願決定遞從程序上予以駁回，並無不合。原告對於已確
    定之行政處分復向本院提起行政訴訟，即屬不備起訴要件，
    自為法所不許，應予駁回。又本件既因復查逾期而不合法，
    故原告實體之爭執，本院即無再予論述之必要，併此敘明。
據上論結，依行政訴訟法第236條、第107條第1項第10款、第104
條、民事訴訟法第95條、第78條，裁定如主文。
中    華    民    國    95    年     4    月   11     日
                       第二庭法  官    簡慧娟
以上正本係照原本作成。
如不服本裁定，應於送達後10日內，向本院提出抗告狀並表明抗
告理由，如於本裁定宣示後送達前提起抗告者，應於裁定送達後
10日內補提抗告理由書（須按他造當事人人數附繕本）。
提起抗告應繳納送達用雙掛號郵票6份（每份34元）。
中    華    民    國    95    年     4    月   11     日
                              書記官   楊曜嘉
附註:
行政訴訟法第235條（第1項、第2項）:
對於適用簡易程序之裁判提起上訴或抗告，須經最高行政法院之
許可。
前項許可，以訴訟事件所涉及之法律見解具有原則性者為限。


司法院資訊處製作；財團法人民間司法改革基金會備份。
